【裁判字號】    97,聲,1172
【裁判日期】    970925
【裁判案由】    返還擔保金
【裁判全文】
臺灣臺南地方法院民事裁定              97年度聲字第1172號
聲  請  人  美商花旗銀行股份有限公司
法定代理人  甲○○
相  對  人  乙○○
上列當事人間聲請返還擔保金事件，本院裁定如下：
    主  文
本院九十四年度存字第二七八號提存事件聲請人所提存之擔保金
新台幣肆拾肆萬壹仟貳佰捌拾柒元准予返還。
聲請程序費用由相對人負擔。
    理  由
一、按訴訟終結後，供擔保人證明已定20日以上之期間，催告受
    擔保利益人行使權利而未行使，或法院依供擔保人之聲請，
    通知受擔保利益人於一定期間內行使權利並向法院為行使權
    利之證明而未證明者，法院應依供擔保人之聲請，以裁定命
    返還其提存物，民事訴訟法第104條第1項第3款定有明文。
    而此項規定於其他依法令供訴訟上之擔保者準用之，同法第
    106條亦定有明文。
二、本件聲請意旨略以：聲請人與債務人即相對人間聲請假扣押
    事件，聲請人前遵鈞院94年度裁全字第181號假扣押裁定，
    曾提供新台幣441,287元為擔保物，並以鈞院94年度存字第
    278號提存事件提存後，聲請鈞院94年度執全字第255號強制
    執行相對人所有之財產，嗣因再繼續假扣押之必要，聲請人
    已聲請撤銷上開假扣押裁定並撤回該假扣押之執行在案，訴
    訟已終結，聲請人聲請鈞院97年度聲字第942號裁定通知相
    對人於一定期間內行使權利，相對人迄未行使，為此聲請返
    還上開提存物等語，並提出本院94年度存字第278號提存書
    影本、94年度裁全字第181號裁定、97年度裁全聲字第75號
    裁定、97年度聲字第942號裁定及確定證明書 (以上均為影
    本）為證。
三、經查聲請人主張前開之事實，有其提出本院94年度存字第27
    8號提存書影本、94年度裁全字第181號裁定、97年度裁全聲
    字第75號裁定、97年度聲字第942號裁定及確定證明書等件
    影本為證，並經本院取調本院94年度存字第278號提存卷宗
    、94年度裁全字第181號及94年度執全字第255號假扣押保全
    程序卷宗、97年度裁全聲字第75號及97年度聲字第942號聲
    請事件卷宗核閱屬實，並查明兩造確無請求損害賠償訴訟係
    屬於本院，有本院民事庭查詢表一件在卷可稽，則聲請人聲
    請返還提存物，自無不合，應予准許。
四、依民事訴訟法第95條、第78條，裁定如主文。
中    華    民    國    97    年    9     月    25    日
                  民事第二庭    法  官  翁金緞
上為正本係照原本作成
如對本裁定抗告須於裁定送達後10日內向本院提出抗告狀，並應
繳納抗告費新台幣1000元。
中    華    民    國    97    年    9     月    25    日
                                書記官  彭建山


司法院資訊處製作；財團法人民間司法改革基金會備份。
